臺灣臺南地方法院刑事判決　　　　　　 100年度訴字第1279號
公　訴　人　臺灣臺南地方法院檢察署檢察官
被　　　告　黃詩萍
上列被告因違反毒品危害防制條例案件，經檢察官提起公訴（10
0年度毒偵字第1351號），被告於本院準備程序進行中，先就被
訴事實為有罪之陳述，經本院合議庭裁定由受命法官獨任進行簡
式審判程序，判決如下：
    主  文
黃詩萍施用第一級毒品，累犯，處有期徒刑捌月，扣案之第一級
毒品海洛因壹包（檢驗前淨重零點伍肆公克，檢驗後淨重零點
肆伍公克），沒收銷燬之；扣案之注射針筒肆支沒收之。
    事實及理由
一、本案被告黃詩萍所犯毒品危害防制條例第10條第1項之施用
    第一級毒品罪，非死刑、無期徒刑或最輕本刑為3年以上有
    期徒刑之罪，亦非高等法院管轄第一審案件，其於本院就被
    訴事實為有罪之陳述，經告知簡式審判程序之旨，並聽取檢
    察官及被告之意見後，本院裁定以簡式審判程序加以審理，
    是本案之證據調查，依刑事訴訟法第273條之2規定，不受同
    法第159條第1項、第161條之2、第161條之3、第163條之1及
    第164條至第170條之限制，並得依同法第310條之2準用第45
    4條之規定製作略式判決書（僅記載「證據名稱」），合先
    敘明。
二、本案犯罪事實及證據名稱，除於：(一)犯罪事實欄第5、6行：
    「於100年7月6日下午4時許」部分，更正補充為「於100年7
    月6日下午4時55分許」；(二)證據部分補充：1.被告黃詩萍於
    本院之自白」（見本院卷第24-31頁）。2.100年7月6日本院
    南院刑搜字第006475號搜索票（見警卷第8頁）。3.100年7
    月6日臺南市政府警察局第六分局搜索扣押筆錄及扣押物品
    目錄表（見警卷第13-14頁）。4.扣案物品照片2張（見警卷
    第16頁）。5.100年7月18日高雄市立凱旋醫院高市凱醫驗字
    第16595號濫用藥物成品檢驗鑑定書（見偵卷第17頁）。6.
    黃詩萍出具之勘察採證同意書（見偵卷第18頁）外，其餘均
    引用檢察官起訴書之記載（如附件）。
三、查海洛因依其成癮性、濫用性及對社會危害性之程度，已為
    毒品危害防制條例第2條第2項第1款列為第一級毒品。故核
    被告黃詩萍所為，係犯毒品危害防制條例第10條第1項施用
    第一級毒品罪。至其施用前（時）非法持有第一級毒品海洛
    因之低度行為，為其施用之高度行為所吸收，不另論罪。再
    被告前因違反毒品危害防制條例案件，經臺灣高雄地方法院
    於91年2月22日以91年度毒聲字第834號裁定送勒戒處所觀察
    勒戒後，認為無繼續施用傾向，經臺灣高雄地方法院檢察署
    檢察官於91年6月18日以91年度毒偵緝字第254號為不起訴處
    分確定。嗣於94年間因違反毒品危害防制條例案件，經本院
    於94年6月10日以94年度訴字第544號判決有期徒刑6月，如
    易科罰金以銀元300元折算1日確定，94年8月30日易科罰金
    執行完畢。復於95年間再因違反毒品危害防制條例案件，於
    95年8月24日經臺灣高雄地方法院以95年度訴字第1780號判
    決有期徒刑8月確定，95年11月27日入監執行，指揮書執畢
    日期為96年7月16日，嗣經於96年7月16日經臺灣高雄地方法
    院以96年度聲減字第1808號裁定減為有期徒刑4月，如易科
    罰金以銀元300元折算1日確定，被告於96年7月16日因徒刑
    執行完畢出監，此有臺灣高等法院被告前案紀錄表在卷可參
    ，其受徒刑之執行完畢後，5年以內故意再犯本件有期徒刑
    以上之罪，為累犯，應依刑法第47條第1項之規定加重其刑
    。
四、爰審酌被告前曾因施用毒品案件，經法院判決有罪確定，猶
    未認清毒品戕害身心之惡，不思戒絕革除惡習，仍為本案犯
    行，顯然其意志力薄弱，迄未能戒除毒癮惡習，惟兼衡被告
    施用毒品犯行，在性質上乃屬對自我身心健康之自戕行為，
    及犯後坦承犯行之態度等一切情狀，量處如主文所示之刑，
    以資懲儆。公訴人具體求處被告有期徒刑9月，尚嫌過重，
    應以如主文所示之刑為適當，併此敘明。
五、扣案之第一級毒品海洛因1包（檢驗前淨重0.354公克，檢驗
    後淨重0.345公克），係屬毒品危害防制條例第2條第2項第1
    款規定之第一級毒品，此有100年7月18日高雄市立凱旋醫院
    高市凱醫驗字第16595號濫用藥物成品檢驗鑑定書（見偵卷
    第17頁）在卷可參，並經被告供明在卷。是上開毒品應依毒
    品危害防制條例第18條第1項前段規定，不問是否屬犯人所
    有，均宣告沒收銷燬之。至於扣案之注射針筒4支（2支已使
    用過），均為被告所有，供或預備供其施用第一級毒品之用
    ，業據被告供承無訛（見本院卷第25頁），爰依刑法第38條
    第1項第2款規定，併予宣告沒收。
據上論斷，應依刑事訴訟法第273條之1第1項、第299條第1項前
段、第310條之2、第454條第2項，毒品危害防制條例第10條第1
項、第18條第1項前段，刑法第11條前段、第47條第1項、第38條
第2款，判決如主文。
本案經檢察官李白松到庭執行職務。
中    華    民    國   100    年    11    月    14    日
                  刑事第二庭  法  官  鄭彩鳳
以上正本證明與原本無異。
如不服本判決應於收受本判決後10日內向本院提出上訴書狀，並
應敘述具體理由。如未敘述上訴理由者，應於上訴期間屆滿後20
日內向本院補提理由書狀（均須按他造當事人之人數附繕本）「
切勿逕送上級法院」。
                              書記官  何小玉
中    華    民    國   100    年    11    月    14    日
附錄本案論罪科刑法條
毒品危害防制條例第10條第1項：
施用第一級毒品者，處 6 月以上 5 年以下有期徒刑。